臺灣板橋地方法院刑事判決　　　　　　100年度訴字第2461號
公　訴　人　臺灣板橋地方法院檢察署檢察官
被　　　告　王嘉榮
上列被告因違反毒品危害防制條例案件，經檢察官提起公訴（10
0 年度毒偵字第5532號），嗣因被告於本院準備程序中就被訴事
實均為有罪之陳述，本院告知被告簡式審判程序之旨，並聽取當
事人之意見後，由本院合議庭裁定改由受命法官獨任依簡式審判
程序進行，判決如下：
    主  文
王嘉榮施用第一級毒品，累犯，處有期徒刑柒月。又施用第二級
毒品，累犯，處有期徒刑肆月，扣案之第二級毒品甲基安非他命
貳包（合計驗餘淨重壹點捌柒捌柒公克），沒收銷燬，上開毒品
之外包裝袋貳個及扣案之甲基安非他命吸食器壹組，均沒收。應
執行有期徒刑捌月，扣案之第二級毒品甲基安非他命貳包（合計
驗餘淨重壹點捌柒捌柒公克），沒收銷燬，上開毒品之外包裝袋
貳個及扣案之甲基安非他命吸食器壹組，均沒收。
    事  實
一、王嘉榮前於民國88年間，因施用毒品案件，經本院裁定送觀
    察、勒戒後，認無繼續施用毒品之傾向，於89年1 月15日執
    行完畢釋放出所，並經臺灣板橋地方法院檢察署檢察官以88
    年度毒偵字第2561號為不起訴處分確定；復於97年間，因施
    用毒品案件，經臺灣臺北地方法院以97年度毒聲字第624 號
    裁定送觀察、勒戒後，因認有繼續施用毒品之傾向，再經該
    法院以97年度毒聲字第865 號裁定令入戒治處所施以強制戒
    治，於98年6 月6 日停止戒治處分釋放出所，並經臺灣臺北
    地方法院檢察署檢察官以98年度戒毒偵字第165 號為不起訴
    處分確定。又於99年間，因施用毒品案件，經本院以99年度
    易字第3313號判決判處有期徒刑3 月確定，於100 年4 月18
    日易科罰金執行完畢。再於99年間，因施用毒品案件，經本
    院以99年度簡字第9933號判決判處有期徒刑2 月確定，於10
    0 年7 月1 日易科罰金執行完畢（以上所載有期徒刑執行完
    畢部分，於本案構成累犯）。
二、詎其猶不知悔改，復基於施用第一級毒品海洛因（以下稱海
    洛因）之犯意，於100 年8 月10日凌晨1 、2 時許，在新北
    市○○區○○路2 段223 之4 號「有間旅棧」307 室內，以
    將海洛因摻入香菸後點燃後吸食之方式（起訴書略載為於10
    0 年8 月11日5 時30分許為警採尿回溯前26小時內之某時，
    在不詳處所，以不詳方式），施用海洛因1 次；其另基於施
    用第二級毒品甲基安非他命（以下稱甲基安非他命）之犯意
    ，於100 年8 月11日凌晨1 時許，在同上址，以將甲基安非
    他命置入吸食器內，再用火燒烤成煙霧後吸食之方式，施用
    甲基安非他命1 次。嗣於100 年8 月11日凌晨3 時50分許，
    為警在上開處所查獲，並扣得第二級毒品甲基安非他命2 包
    （合計驗餘淨重1.8787公克）、甲基安非他命吸食器1 組（
    起訴書漏載甲基安非他命吸食器1 組），再經警徵得王嘉榮
    同意採集其尿液送驗而查悉上情
三、案經新北市政府警察局板橋分局移送臺灣板橋地方法院檢察
    署檢察官偵查起訴。
    理  由
壹、程序方面：
    查本件被告王嘉榮所犯並非死刑、無期徒刑、最輕本刑為三
    年以上有期徒刑之罪或高等法院管轄第一審案件，而其於準
    備程序進行中，被告先就被訴事實均為有罪之陳述，經法官
    告知簡式審判程序之旨，並聽取公訴人及被告之意見後，本
    院認適宜改依簡式審判程序進行，爰依刑事訴訟法第273 條
    之1 第1 項、第284 條之1 規定，由本院合議庭以裁定由受
    命法官獨任進行簡式審判程序，合先敘明。
貳、實體方面：
一、上揭事實，業據被告於本院審理時坦承不諱，復有新北市府
    警察局板橋分局搜索、扣押筆錄、扣押物品目錄表各乙份、
    查獲扣案物品照片5 幀、現場蒐證照片3 幀、被告尿液檢體
    照片2 幀存卷可稽，及甲基安非他命2 包、甲基安非他命吸
    食器1 組等物扣案可資佐證。又扣案之被告所持有之米白色
    結晶塊2 包，經送交通部民用航空局航空醫務中心鑑驗結果
    ，該米白色結晶塊2 包（實稱毛重2.5240公克，淨重1.8790
    公克，取樣0.0003公克，餘重1.8787公克），檢出含甲基安
    非他命成分等情，有該中心100 年8 月24日航藥鑑字第1004
    318 號毒品鑑定書1 份存卷可憑。而被告為警查獲時所採其
    尿液經送驗結果，係呈鴉片類（嗎啡）陽性反應及安非他命
    類（含甲基安非他命）陽性反應，此有新北市政府警察局板
    橋分局偵辦毒品危害防制條例被移送人姓名及代碼對照表（
    代碼編號：A0000000）、台灣檢驗科技股份有限公司於100
    年8 月26日出具之濫用藥物檢驗報告（報告編號：UL/2011/
    00000000）各1 份在卷可稽。按海洛因經注射或吸入人體後
    ，約百分之八十於24小時內自尿中排出，一般而言，尿液中
    能否驗出嗎啡陽性反應與其投與量、投與途徑、採尿時間、
    個人體質及檢測方法之靈敏度有關，國外曾有文獻報導注射
    6 毫克之海洛因鹽酸鹽，其代謝物嗎啡之平均可檢出時限約
    為26小時，業經行政院衛生署藥物食品檢驗局於81年9 月8
    日以藥檢壹字第8114885 號函述綦詳；次按甲基安非他命經
    口服投與後約百分之七十於24小時內自尿中排出，約百分之
    九十於96小時內自尿中排出，由於甲基安非他命成分之檢出
    與其投與方式、投與量、個人體質、採尿時間與檢測儀器之
    精密度等諸多因素有關，因此僅憑尿液中呈安非他命陽性反
    應，並無法確實推算吸食時間距採集時間之長短，惟依上述
    資料推斷，最長可能不會超過4 日，亦經行政院衛生署藥物
    食品檢驗局81年2 月8 日（81）藥檢一字第00 1156 號函示
    明確。據上，被告之尿液經以氣相層析質譜儀分析法檢驗，
    既係呈鴉片類（嗎啡）陽性及安非他命類（含甲基安非他命
    ）陽性反應，顯見被告應有在前揭犯罪時間施用海洛因及甲
    基安非他命之行為甚明。由此益徵被告之自白核與事實相符
    ，堪以採信。又查，被告前於88年間，因施用毒品案件，經
    本院裁定送觀察、勒戒後，認無繼續施用毒品之傾向，於89
    年1 月15日釋放出所，並經臺灣板橋地方法院檢察署檢察官
    以88年度毒偵字第2561號為不起訴處分確定；復於97年間，
    因施用毒品案件，經臺灣臺北地方法院以97年度毒聲字第62
    4 號裁定送觀察、勒戒後，因認有繼續施用毒品之傾向，再
    經該法院以97年度毒聲字第865 號裁定令入戒治處所施以強
    制戒治，於98年6 月6 日停止戒治處分釋放出所，並經臺灣
    臺北地方法院檢察署檢察官以98年度戒毒偵字第165 號為不
    起訴處分確定，此有臺灣高等法院被告前案紀錄表在卷可稽
    。綜上所述，足認被告前經強制戒治執行完畢釋放後，5 年
    內再犯本案施用第一、二級毒品犯行。本案事證明確，被告
    犯行堪以認定，應依法論科。
二、查海洛因及甲基安非他命，分屬於毒品危害防制條例第2 條
    第2 項第1 、2 款所規定之第一、二級毒品，核被告所為，
    係犯毒品危害防制條例第10條第1 項、第2 項之施用第一、
    二級毒品罪。被告施用前後持有第一、二級毒品之低度行為
    ，各為進而施用第一、二級毒品之高度行為所吸收，均不另
    論罪。被告所犯上開二罪名，犯意各別，行為互殊，應予分
    論併罰。又被告前受有如事實欄一所載罪刑宣告及執行紀錄
    ，有上述前案紀錄表在卷可考，被告於有期徒刑執行完畢後
    5 年內故意再犯有期徒刑以上之本案各罪，均為累犯，各依
    刑法第47條第1 項規定，加重其刑。審酌被告有多次施用毒
    品前科，品行非佳，且曾經強制戒治執行完畢，竟再為本案
    施用毒品犯行，顯見其不思悔改，自制力亦顯不佳，足以戕
    害其身心，滋生其他犯罪，惡化治安，嚴重損及公益；惟另
    考量被告於犯後已坦承犯行，且於100 年11月8 日自願前往
    醫療機構接受美沙冬替代療法，此有亞東紀念醫院出具之診
    斷證明書1 紙在卷可憑，顯見其仍有戒除毒癮、改過自新之
    意願，而其自承其為本件施用毒品之動機係因心情不佳，又
    其施用毒品行為於本質上係屬自我戕害行為，反社會性之程
    度應屬較低等一切情狀，各量處如主文所示之刑，暨定其應
    執行之刑，以資懲儆。又扣案之甲基安非他命2 包（合計驗
    餘淨重1.8787公克），屬當場查獲之第二級毒品，不問屬於
    犯人與否，應依毒品危害防制條例第18條第1 項前段規定沒
    收銷燬；至上開毒品之外包裝袋2 個，係用於包裹毒品，防
    其裸露、潮濕，便於攜帶以預備施用，而扣案之甲基安非他
    命吸食器1 組，係供被告施用甲基安非他命所用之物，且均
    為被告所有，此據被告供明在卷，爰依刑法第38條第1 項第
    2 款規定併予宣告沒收。
據上論斷，應依刑事訴訟法第273 條之1 第1 項、第299 條第1
項前段，毒品危害防制條例第10條第1 項、第2 項、第18條第1
項前段，刑法第11條前段、第47條第1 項、第51條第5 款、第38
條第1 項第2 款，判決如主文。
本案經檢察官莊惠真到庭執行職務。
中    華    民    國    100   年    11    月    18    日
                      刑事第十庭    法  官  林淑婷
上列正本證明與原本無異。
如不服本判決，應於判決送達後10日內敘明上訴理由，向本院提
出上訴狀 (應附繕本) ，上訴於臺灣高等法院。其未敘述上訴理
由者，應於上訴期間屆滿後20日內向本院補提理由書「切勿逕送
上級法院」。
                                    書記官  梁宜庭
中    華    民    國   100    年    11    月    21    日
附錄本案論罪科刑法條全文：
毒品危害防制條例第十條
施用第一級毒品者，處六月以上五年以下有期徒刑。
施用第二級毒品者，處三年以下有期徒刑。